最高法院刑事判決                              八十八年度台上字第三○六○號
    上  訴  人  王武雄  男
    被      告  甲○○  男
                泰億攪拌機械企業有限公司全體股東（即上訴狀所指丙○○、鄭中
                宇、乙○○）
                泰億攪拌機械企業有限公司
右上訴人因自訴被告甲○○、泰億攪拌機械企業有限公司全體股東偽證等罪案件，不
服台灣高等法院中華民國八十七年十月二十日第二審判決（八十七年度上訴字第三五
六三號，自訴案號：台灣板橋地方法院八十七年度自字第一○六號），提起上訴，本
院判決如左：
    主  文
上訴駁回。
    理  由
甲、被告甲○○、泰億攪拌機械企業有限公司全體股東（即上訴狀所指丙○○、丁○
○、乙○○）部分：
一偽證部分：
按刑事訴訟法第三百七十七條規定，上訴於第三審法院，非以判決違背法令為理由，
不得為之。是提起第三審上訴，應以原判決違背法令為理由，係屬法定要件。如果上
訴理由狀並未依據卷內訴訟資料，具體指摘原判決不適用何種法則或如何適用不當，
或所指摘原判決違法情事，顯與法律規定得為第三審上訴理由之違法情形，不相適合
時，均應認其上訴為違背法律上之程式，予以駁回。本件原判決維持第一審諭知自訴
不受理之判決，駁回上訴人王武雄在第二審之上訴。已詳依據及理由，從形式上觀
察，原判決並無任何違背法令之處。上訴意旨雖以第一審固有命上訴人補正泰億攪拌
機械企業有限公司全體股東之姓名、年籍資料等足資辨別之特徵，但未限十日內補正
，且上訴人於民國八十七年六月九日遞交附帶民事訴訟起訴狀時，已於該狀背面所黏
貼之青色紙上，補正被告丙○○、丁○○、乙○○姓名，其自訴程序合法云云。然查
第一審於八十七年五月十四日調查時，有命上訴人於十日內查明被告泰億攪拌機械企
業有限公司全體股東之姓名及年籍資料等足資辨別之特徵陳報第一審法院，有該日訊
問筆錄可憑（見一審卷二十二頁背面），該筆錄並經上訴人閱覽認無訛後簽名（見一
審卷二十三頁背面）。又上開附帶民事訴訟起訴狀背面所黏貼之青色紙上，固載有「
泰億攪拌機械企業公司，偽證罪案，共同被告：丁○○、乙○○……」（見一審附民
卷二頁背面），然並非於刑事案件中提出，且亦未載丁○○、乙○○之年籍資料及其
餘股東之姓名年籍資料，亦難謂已經合法補正。上訴意旨上開指摘，尚非有據，至上
訴意旨所指媒體報導及其他案件之判決情形，與本案無關，亦非適法上訴第三審之理
由。上訴意旨未依據卷證資料，具體指摘原判決如何違背法令，置原判決之論於不
顧，徒憑己見，任意指摘，難謂已符合首揭法定上訴要件，其上訴違背法律上之程式
，應予駁回。
二湮滅刑事證據、違反勞動基準法、就業服務法部分：
按刑事訴訟法第三百七十六條所列各罪之案件，經第二審判決者，不得上訴於第三審
法院，法有明文。本件上訴人自訴被告甲○○、泰億攪拌機械企業有限公司全體股東
犯刑法第一百六十五條之湮滅刑事證據罪，勞動基準法第七十八條之違反同法第十三
條、第十七條規定罪部分，核屬刑事訴訟法第三百七十六條第一款之案件。依首開說
明，既經第二審判決，自不得上訴於第三審法院，至上訴人自訴被告等其餘違反勞動
基準法，就業服務法部分，因均無刑罰規定，既非犯罪，經第二審判決，當然亦不得
上訴於第三審法院，上訴人竟復提起上訴，顯為法所不許。
乙、泰億攪拌機械企業有限公司部分：
按上訴係不服判決請求救濟之方法，未經下級法院判決之案件，不得向上級法院提起
上訴，且上訴應於判決後始得為之，若就未經判決部分，提起上訴，其上訴自難認為
合法。本件上訴人自訴被告甲○○、泰億攪拌機械企業有限公司全體股東偽證等罪案
件，第一審及原審均以甲○○、泰億攪拌機械企業有限公司全體股東為判決之對象。
而上訴人在第一審既未對泰億攪拌機械企業有限公司提起自訴，復未經判決，竟一併
對該公司提起上訴，依照首開說明，尚難認為合法，應予駁回。
據上論結，應依刑事訴訟法第三百九十五條前段，判決如主文。
中      華      民      國    八十八    年      六      月      十      日
                              最高法院刑事第七庭
                                  審判長法官  謝  家  鶴
                                        法官  洪  文  章
                                        法官  花  滿  堂
                                        法官  陳  世  淙
                                        法官  洪  佳  濱
      右正本證明與原本無異
                                              書  記  官
中      華      民      國    八十八    年      六      月    二十一    日
                                                                        Ｒ
